【裁判字號】    99,聲減,93
【裁判日期】    990928
【裁判案由】    聲請減刑及定應執行刑
【裁判全文】
臺灣板橋地方法院刑事裁定              99年度聲減字第93號
聲  請  人  臺灣板橋地方法院檢察署檢察官
受  刑  人  甲○○
上列聲請人因受刑人數罪併罰有二裁判以上，聲請定其應執行之
刑（九十九年度執聲字第二九五一號），本院裁定如下：
    主  文
甲○○所犯附表編號一之罪，減刑詳如附表編號一所載，附表編
號一所減得之刑並與附表編號二所列不應減刑之犯罪所處之刑，
應執行有期徒刑陸月又拾伍日，如易科罰金，以銀元參佰元即新
臺幣玖佰元折算壹日。
    理  由
一、聲請意旨略以：受刑人甲○○所犯如附表所示竊盜、偽造文
    書等罪，經分別判處如附表所示之刑，均確定在案。受刑人
    所犯附表等罪，犯罪時間係在中華民國九十六年四月二十四
    日以前，惟所犯附表編號一之竊盜罪（已先行執行），合於
    減刑條件而聲請予以減刑，並聲請就附表編號一之犯罪於減
    刑後，與附表編號二所列不應減刑之偽造文書罪（經臺灣板
    橋地方法院檢察署於九十五年七月六日通緝，嗣於九十九年
    七月十一日緝獲發監執行），定其應執行之刑等語。
二、按刑法業於九十四年二月二日修正公布，並於九十五年七月
    一日施行，依修正後刑法第二條第一項規定：「行為後法律
    有變更者，適用行為時之法律；但行為後之法律有利於行為
    人者，適用最有利於行為人之法律。」又受刑人行為時，刑
    法第四十一條第一項前段規定：「犯最重本刑為三年以下有
    期徒刑以下之刑之罪，而受六月以下有期徒刑或拘役之宣告
    ，因身體、教育、職業或家庭之關係，執行顯有困難者，得
    以一元以上三元以下折算一日，易科罰金。」上開易科罰金
    折算標準，並依被告行為時之罰金罰鍰提高標準條例第二條
    （現已刪除，下稱修正前罰金罰鍰提高標準條例第二條）規
    定，就其原定數額提高為一百倍折算一日，則被告行為時之
    易科罰金折算標準，應以銀元一百元以上三百元以下折算一
    日，經折算為新臺幣後，應以新臺幣三百元以上九百元以下
    折算一日。同條文嗣於九十年一月十日經公布修正，並於同
    年一月十二日生效（下稱九十年一月十日修正公布刑法），
    該條第一項規定：「犯最重本刑為五年以下有期徒刑以下之
    刑之罪，而受六個月以下有期徒刑或拘役之宣告，因身體、
    教育、職業、家庭之關係或其他正當事由，執行顯有困難者
    ，得以一元以上三元以下折算一日，易科罰金。」亦即將得
    易科罰金之法定刑上限為有利被告之修正而提高為「法定刑
    五年以下有期徒刑之罪」，得易科罰金，其折算數額仍應適
    用修正前罰金罰鍰提高標準條例第二條之規定，並經換算為
    新臺幣後，應以新臺幣三百元以上九百元以下折算一日。且
    併合處罰之數罪，均有前項情形，其應執行之刑逾六月者，
    亦得依前項規定易科罰金（有關定執行刑逾六月能否易科罰
    金，經多次修正，仍維持得易科罰金）。惟受刑人行為後於
    本院裁判時，同條文復於九十四年二月二日修正公布，九十
    五年七月一日施行，修正後刑法第四十一條第一項前段則規
    定：「犯最重本刑為五年以下有期徒刑以下之刑之罪，而受
    六個月以下有期徒刑或拘役之宣告者，得以新臺幣一千元、
    二千元或三千元折算一日，易科罰金。」經比較上開被告行
    為時法、中間時法即九十年一月十日修正公布刑法及裁判時
    之刑法第四十條第一項易科罰金折算標準，以適用九十年一
    月十日修正公布之法律，並同時引用被告行為時之修正前罰
    金罰鍰提高標準條例第二條之規定，最有利於被告。核先敘
    明。
三、又九十四年二月二日修正公布，九十五年七月一日施行前刑
    法五十一條規定：「數罪併罰，分別宣告其罪之刑，依左列
    各款定其應執行者：……」，其中第五款規定：「宣告多數
    有期徒刑者，於各刑中之最長期以上，各刑合併之刑期以下
    ，定其刑期；但不得逾二十年」，而修正後刑法第五十一條
    第五款規定：「宣告多數有期徒刑者，於各刑中之最長期以
    上，各刑合併之刑期以下，定其刑期；但不得逾三十年」，
    經比較結果，修正後刑法並非較有利於行為人，則依修正後
    刑法第二條第一項前段規定，仍應依修正前刑法規定定應執
    行之刑。
四、查受刑人甲○○所犯如附表所示竊盜、偽造文書等罪，經分
    別判處如附表所示之刑，均確定在案。茲聲請人以受刑人所
    犯附表等罪，犯罪時間係在中華民國九十六年四月二十四日
    以前，惟所犯附表編號一之竊盜罪，合於減刑條件而聲請予
    以減刑，並聲請就附表編號一之犯罪於減刑後，與附表編號
    二所列不應減刑之偽造文書罪（因受刑人為本件犯罪行為，
    固在九十六年四月二十四日減刑基準日前，但依中華民國九
    十六年罪犯減刑條例第五條規定，於該條例九十六年七月十
    六日施行前經通緝，而未於中華民國九十六年十二月三十一
    日以前自動歸案者，不得依該條例減刑，如係於該條例施行
    前經通緝，並於該條例施行前經緝獲到案者，即不受該條規
    定不得減刑之限制。又如係於該條例施行後，始因逃匿而通
    緝者，亦不適用上開條例第五條不得減刑之規定，此有最高
    法院八十一年度臺非字第一二號判決、八十年度臺非字第四
    二八號判決意旨，臺灣高等法院暨所屬法院九十六年法律座
    談會刑事類提案第三十九號可資參照。本件受刑人於九十年
    一月四日之偽造文書犯行，經本院於九十五年一月九日以九
    十四年度易緝字第二一三號判決判處有期徒刑四月，於九十
    五年二月十七日確定，而受刑人於判決確定後，因逃匿而未
    遵期到案接受執行，經臺灣板橋地方法院檢察署於九十五年
    七月六日通緝，嗣於九十九年七月十一日緝獲一情，此有執
    行案件資料表一份在卷可按，是受刑人在中華民國九十六年
    罪犯減刑條例九十六年七月十六日施行前經通緝，並未於九
    十六年十二月三十一日前自動歸案，揆諸前開說明，自不得
    予以減刑，附此敘明），定其應執行之刑。經本院調閱各該
    判決書審核後，認尚無不合，應予准許。且依前開規定暨論
    述意旨，適用最有利於受刑人之易科罰金折算標準及定其應
    執行之刑。
五、據上論斷，依刑事訴訟法第四百七十七條第一項，刑法第二
    條第一項、第四十一條第八項、第五十三條，修正前第五十
    一條第五款、九十年一月十日修正公布之刑法第四十一條第
    一項前段，修正前罰金罰鍰提高標準條例第二條，現行法規
    所定貨幣單位折算新臺幣條例第二條，中華民國九十六年罪
    犯減刑條例第二條第一項第三款、第五條、第八條第一項、
    第十一條、第十二條，刑法施行法第三條之三，裁定如主文
    。
中    華    民    國    99    年    9     月    28    日
                        刑事第一庭  法  官  鄭水銓
以上正本證明與原本無異。
如不服本裁定，應於裁定送達後五日內敘明抗告理由，向本院提
出抗告狀。
                                    書記官  洪紹甄
中    華    民    國    99    年    9     月    28    日
受刑人甲○○減刑及定應執行之刑案件一覽表：
┌────────┬────────┬────────┐
│編          號  │      一        │      二        │
├────────┼────────┼────────┤
│罪          名  │竊盜            │偽造文書        │
├────────┼────────┼────────┤
│宣    告    刑  │有期徒刑五月，如│有期徒刑四月，如│
│                │以銀元參佰元即新│以銀元參佰元即新│
│                │臺幣玖佰元折算壹│臺幣玖佰元折算壹│
│                │日（已執行）    │日              │
├────────┼────────┼────────┤
│犯  罪  日  期  │八十九年十一月二│九十年一月四日  │
│                │十六日          │                │
├────────┼────────┼────────┤
│偵查（自訴）機關│板橋地檢署九十年│板橋地檢署九十三│
│                │度偵字第一五六四│年度偵字第一五八│
│年  度  案  號  │號              │八四號          │
├───┬────┼────────┼────────┤
│      │法    院│板橋地方法院    │板橋地方法院    │
│      ├────┼────────┼────────┤
│最  後│案    號│九十三年度易緝字│九十四年度訴緝第│
│事實審│        │第六三號        │二一三號        │
│      ├────┼────────┼────────┤
│      │判決日期│九十三年四月二十│九十五年一月九日│
│      │        │三日            │                │
├───┼────┼────────┼────────┤
│      │法    院│板橋地方法院    │板橋地方法院    │
│      ├────┼────────┼────────┤
│確  定│案    號│九十三年度易緝字│九十四年度訴緝第│
│判  決│        │第六三號        │二一三號        │
│      ├────┼────────┼────────┤
│      │判    決│九十三年五月二十│九十五年二月十七│
│      │確定日期│四日            │日              │
├───┴────┼────────┼────────┤
│所  犯  法  條  │刑法第三百二十條│刑法第二百十六條│
│                │第一項          │、第二百十條    │
├────────┼────────┼────────┤
│合於中華民國九十│第二條第一項第三│不合，第五條    │
│六年罪犯減刑條例│款              │                │
├────────┼────────┼────────┤
│減刑刑期褫奪公權│減為有期徒刑二月│不予減刑        │
│期間或罰金額    │又十五日，如易科│                │
│                │罰金，以銀元三百│                │
│                │元即新臺幣九百元│                │
│                │折算一日        │                │
├────────┼────────┼────────┤
│備            註│板橋地檢九十三年│板橋地檢九十五年│
│                │度執字第三二六八│度執字第一七六五│
│                │號              │號              │
└────────┴────────┴────────┘

司法院資訊處製作；財團法人民間司法改革基金會備份。
